臺灣屏東地方法院刑事判決　　　　　　　100年度訴字第883號
公　訴　人　臺灣屏東地方法院檢察署檢察官
被　　　告　林俊成
上列被告因違反毒品危害防制條例案件，經檢察官提起公訴（10
0年度撤緩偵字第135號），本院於準備程序進行中，因被告就被
訴事實為有罪之陳述，經告知簡式審判程序意旨，並聽取公訴人
及被告之意見後，本院合議庭裁定由受命法官獨任依簡式審判程
序審理，判決如下：
    主  文
林俊成施用第一級毒品，累犯，處有期徒刑拾月。又施用第二級
毒品，累犯，處有期徒刑陸月。應執行有期徒刑壹年貳月。
    事  實
一、林俊成前因施用毒品案件，先後經本院裁定送觀察、勒戒後
    ，因均認無繼續施用毒品之傾向，而分別於民國87年11月20
    日、93年10月7 日觀察、勒戒執行完畢釋放，並經臺灣屏東
    地方法院檢察署檢察官於87年11月20日、93年10月7 日分別
    以87年度偵字第7359號、93年度毒偵字第1187號不起訴處分
    確定。其於上開觀察、勒戒執行完畢釋放後之5 年內，復因
    施用毒品案件，經本院以94年度訴字第525 號判處有期徒刑
    1 年確定，嗣於95年8 月26日因縮刑期滿執行完畢。詎其猶
    不知悔改，竟分別基於施用第一、二級毒品之犯意，於99年
    4 月30日17時50分許，在屏東縣東港鎮東港溪附近公園之公
    共廁所內，以將甲基安非他命置入玻璃球內燒烤，再吸食其
    煙霧之施用方式，施用甲基安非他命1 次後，在同一地點，
    以針筒注射之方式，施用第一級毒品海洛因1 次。嗣於99年
    5 月1 日18時30分許（起訴書誤為17時50分許，該時間為報
    案時間），在屏東縣南州鄉○○路141 號前，因其行跡可疑
    ，經警攔檢盤查時，在偵查犯罪之警察機關尚未發覺施用第
    一、二級毒品犯罪前，主動供出其施用第一、二級毒品犯罪
    ，並接受法院裁判，復另同意警方採尿送驗，因其尿液檢出
    嗎啡及甲基安非他命陽性反應，而查悉上情。
二、案經屏東縣政府警察局東港分局移送臺灣屏東地方法院檢察
    署檢察官偵查起訴。
    理  由
一、本件被告林俊成所犯係死刑、無期徒刑、最輕本刑為3 年以
    上有期徒刑以外之罪，其於準備程序中就被訴事實為有罪之
    陳述，經本院告知簡式審判程序之旨，並聽取公訴人及被告
    意見後，合議庭裁定由受命法官獨任進行簡式審判程序，合
    先敘明。
二、訊據被告對於上揭時、地，分別施用第一級毒品海洛因及第
    二級毒品甲基安非他命之事實，坦承不諱；而被告為警查獲
    後所採之尿液檢體，經送臺灣檢驗科技股份有限公司以酵素
    免疫分析法及氣相層析質譜法檢驗結果，呈現嗎啡、甲基安
    非他命陽性反應，此有該公司99年5 月14日濫用藥物檢驗報
    告暨屏東縣政府警察局東港分局偵辦毒品條例案尿液受檢人
    真實姓名對照表（代號：東警分第0000000 號）各1 份附卷
    可稽，是被告分別施用第一、二級毒品之犯行，均堪認定，
    應予依法論科。
三、核被告所為，係犯毒品危害防制條例第10條第1 項之施用第
    一級毒品罪、同條例第10條第2 項之施用第二級毒品罪。被
    告持有第一、二級毒品後進而施用，其持有之低度行為均應
    為施用之高度行為所吸收，故均不另論其持有毒品罪。被告
    所犯上開施用第一級毒品及施用第二級毒品之2 罪間，犯意
    各別，行為互殊，應予分論併罰。又被告前有如前揭犯罪事
    實欄所載論罪科刑及執行完畢之紀錄，此有臺灣高等法院被
    告前案紀錄表1 份在卷可佐，是被告於有期徒刑執行完畢後
    ，5 年內故意再犯本件有期徒刑以上之2 罪，均為累犯，均
    應依法加重其刑。又被告於99年5 月1 日，自行供出其施用
    第一、二級毒品之事實，此有查獲施用毒品案件報告表紀錄
    1 份在卷可佐（見警卷第9 頁），是被告對於未經發覺之施
    用第一、二級毒品犯罪，自首而接受裁判，合於刑法第62條
    前段自首之規定，爰均減輕其刑，並依法先加後減之。本院
    審酌被告施用毒品，足以戕害其身心，滋生其他犯罪，惡化
    治安，嚴重損及公益，且被告前曾因施用毒品，經2 次觀察
    、勒戒執行完畢，復因施用毒品案件，經本院判處罪刑在案
    ，竟再為本件施用毒品犯行，顯見其不思悔改，自制力亦顯
    不佳，惟另考量被告於本院審理時已能坦承犯行，而其施用
    毒品之行為於本質上係屬自我戕害行為，反社會性之程度應
    屬較低，兼衡其之犯罪動機、目的、智識程度等一切情狀，
    認檢察官就施用第一級毒品部分具體求刑有期徒刑10月，就
    施用第二級毒品部分具體求刑有期徒刑6 月，應屬妥適，爰
    分別量處如主文所示之刑，並定應執行刑如主文所示。
據上論斷，應依刑事訴訟法第273 條之1 第1 項、第299 條第1
項前段，毒品危害防制條例第10條第1 項、第2 項，刑法第11條
、第47條第1 項、第62條前段、第51條第5 款，判決如主文。
本案經檢察官鍾佩真到庭執行職務。
中    華    民    國    100   年    8     月    29    日
                  刑事第一庭  法  官  楊宗翰
以上正本證明與原本無異。
如不服本判決，應於收受送達後10日內向本院提出上訴書狀。
中    華    民    國    100   年    8     月    30    日
                              書記官  鍾小屏
附錄本判決論罪科刑法條全文：
毒品危害防制條例第10條
施用第一級毒品者，處6月以上5年以下有期徒刑。
施用第二級毒品者，處3年以下有期徒刑。